---
title: "Regler och poängsystem"
date: '2020-08-19'
output: html_document
weight: 30

---

```{r message=FALSE, warning=FALSE, include=FALSE}
library(tidyverse)
library(here)
library(gt)
```


## Tävlingsformat
KM består av 5 stycken deltävlingar där deltagarna får poäng baserat på placering. Tävlingsformatet är alla möter alla i match om 5 stötar. Matcherna protokollförs och deltagarna ansvarar själva för att fylla i resultat samt att räkna samman antal segrar, utdelade och mottagna stötar samt stötindex.

## Poängsystem
Poängsumman från de 4 bästa placeringarna räknas samman och den fäktare med flest poäng vinner. Om flera fäktare har samma poäng vid sammanräkningen avgörs placeringen av bästa placeringen, dvs flest 1:a platser, flest 2:a platser, etc. Om även där lika avgörs placeringarna 1-3 genom omfäktning.  

Och så här ser poänfördelningen ut:


```{r point_table, echo=FALSE}
# Read the csv file "new_pointsystem.csv"
dt <- read.csv(here("assets", "data", "new_pointsystem.csv"))

# Rename variable names
dt <- dt %>% rename(Placering = Place, Poäng = Point)

# Create gt-table
gt_table <- gt(data = dt)

# Print table
gt_table
```

 

