---
title: "Regler och poängsystem"
date: '2020-08-19'
output: html_document
weight: 10
---

```{r message=FALSE, warning=FALSE, include=FALSE}
library(tidyverse)
library(here)
library(gt)
```


## Tävlingsformat
KM består av 5 stycken deltävlingar där deltagarna får poäng baserat på placering. Tävlingsformatet är alla möter alla i match om 5 stötar. Matcherna protokollförs och deltagarna ansvarar själva för att fylla i resultat samt att räkna samman antal segrar, utdelade och mottagna stötar samt stötindex.

## Poängsystem
Poängsumman från de 4 bästa placeringarna räknas samman och den fäktare med flest poäng vinner. Om flera fäktare har samma poäng vid sammanräkningen avgörs placeringen av bästa placeringen, dvs flest 1:a platser, flest 2:a platser, etc. Om även där lika avgörs placeringarna 1-3 genom omfäktning.

## Såhär ser poänfördelningen ut

```{r point_system, echo=FALSE, message=FALSE, warning=FALSE}
# Import data
point_sys <- read_csv2(here("data", "Pointsystem.csv"))

# Create table using gt package
gt_tab <- gt(data = point_sys)

# Show the gt Table
gt_tab
```

