---
title: Jonte i täten!
author: Andrés
date: '2020-09-20'
slug: jonte-i-taten
categories: []
tags:
  - resultat
  - deltävling
  - '1'
  - '2020'
subtitle: 'En hård första drabbning som gav mersmak'
summary: ''
authors: []
lastmod: '2020-09-20T18:18:03+02:00'
featured: no
image:
  caption: ''
  focal_point: ''
  preview_only: no
projects: []
---

```{r load_packages, include=FALSE}
library(tidyverse)
library(kableExtra)
library(here)
library(readxl)
```


Efter lång väntan och otaliga träningstimmar fick de 21 fäktarna som skrev in sig i tävlingsprotokollet äntligen bekänna färg. Några timmar senare kunde en leende Jonte (Jonathan Svensson från DIF) med nöjd min gå hem till en välförtjänt nattmacka. Men vi tar väl det från början...  

2020 års KM kunde inte ha börjat bättre! När tävlingsledningen stängde protokollet för registrering hade inte mindre än 21 välförberedda fäktare skrivit in sig i tävlingen. Särskilt glädjande var att några av klubbens yngre förmågor äntligen bestämt sig för att sätta gamlingarna på prov. Att också DIFs bästa fäktare i form av Jakob Stymne och Jonathan Svensson ville blanda sig i leken är även det något att glädjas åt. Det enda irritationsmomentet var, som vanligt, den tröttsamma tävlingsledningen som oavbrutet störde uppvärmningen med ett evigt ordande om tävlingssystem, regler och andra tråkigheter. Men när det väl var genomlidet låg fältet öppet för en rafflande tillställning.  

Många följde speciellt CHs framfart eftersom han redan på tisdagens träning förkunnat att han var redo för storverk. Och sannerligen presterade han stort, hela 17 segrar av 20 möjliga! En enastående prestation. Endast Johan Ström, Jonte och Janne kunde stå emot veteranstjärnan, som dagen till ära ställde upp med en näsplugg för att stoppa blodflödet som adrenalinpåslaget hade lockat fram. Denna starka insats gav CH en välförtjänt 3:e plats före DIFs Jakob Stymne som gick från tävlingen som nr. 4 med 16 segrar.  

Andra valde att bevaka Grigori, även det ett bra val då han metodiskt nedlade allt motstånd, om man undantar den tidigare nämnda fäktaren samt Jonte. Med 18 segrar slutade Grigori på en fin 2:a plats. De minnesstarka kanske minns att Grigori ställde upp i två deltävlingar förra året, och vann båda dessa. Hade  det inte varit för hans egna landslagsuppdrag hade inget kunnat hindra  honom från en seger.  

I bakgrunden mejade dock Jonathan, systematiskt ned den ena motståndaren efter den andra. Jonte gjorde rent hus med alla. Den som granskade protokollet närmare kunde se att inga andra ens var nära att stoppa hans framfart, med undantag från två tillfällen där han vann med uddastöt (mot Tor och Janne). Det tillhör inte vanligheterna att någon kan gå från en KM-tävling med så många deltagare utan att kännas vid någon förlust. Grattis Jonte!  

Endast 3 tjejer ställde upp, men alla dessa lämnade ett tydligt avtryck. Natalie, som för säsongen flyttat upp från Gotland tog en stark 14:e plats. Selma levererade i vanlig ordning och belönades för detta med en 12:e placering. Och Elvira briljerade med hela 13 segrar som gav henne en välförtjänt 8:e plats.  

Även de yngre herrfäktarna gjorde bra ifrån sig. Ian toppade denna liga med en slutgiltig 13:e plats, följd av Hugo som slutade som nummer 15. Gustaf fäktade också bra och slutade som nr. 17, med inte mindre än 5 uddastötsförluster visade han att det finns mer att hämta.

Här är den fullständiga resultattabellen:

```{r result_table_1st_competition, echo=FALSE, message=FALSE, warning=FALSE}
# Import result dataset from first competition
comp1 <- read_excel(here("assets","data", "Result_no1.xlsx"))
View(comp1)

## Calculate points per competition

# Add new variable "points"
tot <- comp1 %>% mutate(Points = case_when(
  Place == 1 ~ 25,
  Place == 2 ~ 22,
  Place == 3 ~ 19,
  Place == 4 ~ 17,
  Place == 5 ~ 15,
  Place == 6 ~ 13,
  Place == 7 ~ 12,
  Place == 8 ~ 11,
  Place == 9 ~ 10,
  Place == 10 ~ 9,
  Place == 11 ~ 8,
  Place == 12 ~ 7,
  Place == 13 ~ 6,
  Place == 14 ~ 5,
  Place == 15 ~ 4,
  Place == 16 ~ 3,
  Place == 17 ~ 2,
  TRUE ~ 1
))

# Prepare data for the result table
comp1 <- tot %>% 
  select(-CompNo) %>% 
  rename(Namn = Name, Placering = Place, Poäng = Points)

# Create tabel output using kableExtra package
kable(comp1) %>%
  kable_styling(bootstrap_options = "striped", full_width = F, position = "left")


```

Kom ihåg att upprop till nästa deltävling börjar kl. 19:00 (start kl. 19:15) torsdagen den 1:a oktober. *Träna hårt fram till dess!*  
