---
title: KM-plakettens historia
author: Andrés Gomez
date: '2020-08-24'
slug: km-plakettens-historia
url: #km_plaketten
weight: 30  # Order that this section will appear.
categories: []
tags: []
subtitle: ''
summary: ''
authors: []
lastmod: '2020-08-24T20:45:32+02:00'
featured: no
image:
  caption: ''
  focal_point: ''
  preview_only: no
projects: []
---

```{r libraries, echo=FALSE, message=FALSE, warning=FALSE}
# Load libraries
library(tidyverse)
library(readr)
library(readxl)
library(DT)
library(gt)
library(ggplot2)
library(here)
library(widgetframe)


theme_set(theme_minimal())
```


Som FFF:are har ni säkert stått framför silverplaketten över klubbmästare och drömt om att se ert namn bland segrarna.

Några andra har kanske, i tårögd vördnad, tittat på ert eget namn på plaketten. Och ytterligare några har möjligen räknat hur många inristningar som ni gett upphov till.

För dom som inte ens känner till plakettens existens kan jag avslöja att det finns en silverplakett på vilken klubbmästares namn och år finns inristat.

Ovavsett vilken av ovanstående kategorier ni tillhör har jag sammanställt informationen på plaketten. För att göra det enkelt för er att göra egna analyser serverar jag tabellen i ett annat format än ovan:

</br>
```{r km_plakett, echo=FALSE}
# Load dataset
plakett <- read_excel(here("assets", "data", "KM_plakett.xlsx"))

# Create cool DT table
ts <- datatable(
  plakett,
  rownames = FALSE,
  colnames = c("År", "Fäktare"),
  caption = "Lista över resultat 1944 till 2019",
  extensions = 'Buttons', options = list(
    dom = 'Bfrtip',
    buttons = c( 'csv', 'excel', 'pdf', 'print')
    )
  )

frameWidget(ts)
```

</br>

Oj, där fanns det historik som sträcker sig från 1944! Den uppmärksamma tabellnörden ser dock att det finns vissa tidsluckor på plaketten.

Första serien med inristningar sträcker sig över perioden 1944 till 1950. Därefter är det en lucka på 22 år där nästa tidserie som omfattar perioden 1972 till 1975 tar vid. Efter 1975 blir dett ytterligare ett hopp fram till 1982, varefter KM ser ut att ha hållits varje år till dags dato.  

Vad kan man läsa ut från KM-plaketten? Det beror naturligtvis på vad man är intresserad av att studera. För min del börjar jag med konstatera att det totalt finns 49 inristningar totalt, men endast 19 unika namn. Det betyder att någon eller av några av namnen dyker upp flera gånger. Här kommer lite mer analys.

## De som vunnit en gång

För spänninens skull börjar vi med en tabell över de som lyckats med bragden att vinna KM 1 gång:  

</b>
```{r plkett_ont_timers, echo=FALSE}
# Add new variable with counts of total victories for each Name
plakett <- plakett %>% 
  add_count(Name, sort = TRUE)

# Filter out Names with one victory
one_time_winners<- plakett %>% filter(n == 1) %>% 
  select(-n) %>% 
  relocate(Name, Year)
  

# Create table of one-time winners
gt(data = one_time_winners) %>% 
  tab_header(
    title = "Fäkttare som vunnit KM en gång"
    ) %>% 
  cols_label(
    Year = "År", 
    Name = "Namn"
  ) %>% 
    cols_align(
    align = "left",
    columns = vars(Year)
  ) %>%
  tab_source_note(
    source_note = md("*Källa: KM-plakett, 2019*")
  )
  
```

Totalt sett har 11 personer lyckats vinna en gång, från den legendariske [Sven Thofelt](https://sv.wikipedia.org/wiki/Sven_Thofelt) år 1944 till vår uppskattade tränare Grigori Besking år 2017. Lite roligt att notera är att man i detta segment också kan hitta det enda far- och sonparet! Johan och Kalle kan båda stoltsera med sina namn på listan.  

## De som vunnit flera gånger
Redan tidigare har vi kunnat konstatera att det finns fäktare som har flera segrar på sitt samvete. Bland dom är Tor den mest notoriska segraren under perioden 2006 till 2019. Hur ser det ut om man kollar en längre tidsperiod? Svaret ser ni här:

</b>

```{r multi_winners, echo=FALSE}
# Create plot of winners
plakett %>% 
  filter(n > 1) %>% 
  select(Name, n) %>% 
  group_by(Name) %>% 
  count(Name, sort = TRUE) %>% 
  ggplot(aes(n, fct_reorder(Name, n))) +
  geom_col(fill = "gold") +
  theme(axis.text.y = element_text(size = rel(2))) + # y-axis text size
  labs(title="Fäktare som vunnit KM mer än en gång",
       caption = "Källa:KM-plakett, 2019",
       x= "", 
       y="") +
  geom_text(aes(label = n), 
            hjust = -0.25, 
            color = "#1380A1")
```

Se på tusan om inte Tor dyker upp igen! Hela 12 segrar, dubbelt så många som 2:an Joar! Den med gott minne och kunskaper i addition inser också att 7 av dessa segrar kom före år 2006. Han måste således ha hittat ett framgångsrikt recept att behålla vinnarformen som står emot tidens tand. Efter dessa båda kommer några fäktare med 4-5 inteckningar. Listan avslutas med duon Göran Lagerberg och CH Wendt.

